最　高　行　政　法　院　裁　定
　　　　　　　　　　　　　　　　　　 96年度裁字第01383號
上　訴　人　甲○○
訴訟代理人　陳益盛律師
被 上訴 人　財政部臺灣省中區國稅局
代　表　人　乙○○
上列當事人間因綜合所得稅事件，上訴人對於中華民國95年4月
14日臺中高等行政法院95年度簡字第56號判決，提起上訴，本院
裁定如下：
　　主  文
上訴駁回。
上訴審訴訟費用由上訴人負擔。
　　理  由
一、按對於適用簡易程序之裁判提起上訴或抗告，須經本院許可
    ，且該許可以訴訟事件所涉及之法律見解具有原則性者為限
    ，行政訴訟法第235條定有明文。
二、上訴意旨略以：1.原審援引財政部民國92年1月23日台財稅
    字第920450081號函核備之91年度一般租金標準，以臺中市
    ○○街○段每坪新臺幣（下同）800元作為核算標準，惟以
    800元為核算標準是否合理，仍有疑問。按縱屬同地段，亦
    有可能因緊鄰商業區○○○○道旁，或因地處未開發、處於
    巷弄、出入不便而有差異。系爭房屋處於中美街頭段區域，
    屬於中美街人潮及商家最為稀少區域，與熱鬧之公益路口已
    有7個路口之遙。上開800元之核算標準，究係以中美街全段
    租金採平均數計算或採最高數計算所得，原審未予交代，縱
    採平均數計算，參以系爭房屋並非在鬧區，且於88年至90年
    間均未能順利出租之情況，其租金標準顯在計算平均數之最
    低數值。原審未詳究個別差異情況，仍一體適用每坪800元
    之核算標準，其認定事實之過程，顯違背一般經驗法則。2.
    原審參以系爭房屋鄰近之同街15號、86號、23號房屋之租金
    ，平均計算租金水準為每坪每月962元，並據之與系爭房屋
    租金比較，其證據取得方法與結論亦嫌草率。按上揭15號房
    屋為獨棟8層樓高之新建住宅大樓，並未出租他人或作為商
    業用途，原審逕採認上訴人所查報之租金水準為每坪858元
    之結論，其計算過程與依據為何，實令上訴人匪夷所思；上
    開86號房屋亦為獨棟8層樓高之新建住宅與商業混合大樓，
    一樓並作為公司營業使用，且位於交通便利之十字路口交接
    處，租金標準當然偏高；上開23號房屋乃供經過特別設計裝
    潢之高級日本料理店使用，並鄰近臺中市○○○道旁與停車
    場，租金標準亦當然偏高。系爭房屋係屬老舊住宅，位處中
    美街最不值錢地段，被上訴人竟以情況懸殊之房屋租金水準
    作為調查證據之基礎，計算出不合理之當地一般租金標準，
    並強令上訴人適用，刻意忽略地段差異此一有利於上訴人之
    事實，顯有違行政程序法第9條行政機關對於當事人有利及
    不利情形應一律注意之原則，其所涉及法律見解顯有原則性
    。又原審未查明個別差異情況，逕採被上訴人所提供系爭房
    屋鄰近租金查報單及租賃情形核定表為裁判基礎，亦不符公
    平正義原則。是原審有未盡調查之能事，其調查證據之方法
    顯有重大瑕疵，有判決不備理由與違反證據法則之違背法令
    。又原審基此證據方法調查得出之鄰近房屋租金水準已非「
    當地一般」，復與所得稅法第14條第1項第5類第5款所稱「
    當地一般租金」之構成要件不相符合。是原審對上開所得稅
    規定之構成要件與定義顯有誤認，且未通盤審酌被上訴人調
    查證據之結果是否有瑕疵，故本件應否據以調整計算租賃所
    得所適用之法令顯有違誤，涉及之法律見解具有原則性。3.
    所得稅法第14條第1項第5類規定之立法意旨，係基於核實課
    稅原則，防止租賃雙方勾結，藉故壓低申報租賃所得，以逃
    漏所得稅。上訴人因系爭房屋多年無法順利出租，乃勉強以
    每月2萬元整出租予昇晟補習班，且誠實申報所得，並無低
    報所得之情形，原審未察，認定上訴人與補習班有上開勾結
    低報所得情事，強行課徵不存在所得之稅負，有判決不適用
    法規或適用不當之違背法令云云。
三、經核上開理由，無非對於原審認定系爭房屋91年度租賃所得
    之事實有所爭執，並未具體表明原判決所適用之法規有何顯
    然之重大錯誤；或與其他高等行政法院就同類事件所表示之
    法律見解有何互相牴觸情事，難認其訴訟事件所涉及之法律
    見解具有原則性。是上訴人提起上訴，不合首揭規定，不應
    許可，其上訴為不合法，應予駁回。
四、依行政訴訟法第249條第1項前段、第104條、民事訴訟法第
    95條、第78條，裁定如主文。
中　　華　　民　　國　　96　　年　　6　　 月　　28　　日
                  第四庭審判長法  官　鍾　耀　光
                              法  官  姜　仁　脩
                              法  官　王　德　麟
                              法  官　黃　清　光
                              法  官　吳　慧　娟
以  上  正  本  證  明  與  原  本  無  異
中　　華　　民　　國　　96　　年　　6　　 月　　28　　日
　　　　　　　　　　　　　　　書記官　蘇　金　全
